【裁判字號】    98,簡上,28
【裁判日期】    980311
【裁判案由】    重利
【裁判全文】
臺灣基隆地方法院刑事判決          98年度簡上字第28號
上  訴  人
即  被  告  丙○○
上  訴  人
即  被  告  丁○○
                      樓
上列上訴人即被告因重利案件，不服本院基隆簡易庭97年度基簡
字第1568號，中華民國97年12月15日第一審簡易判決（聲請案號
：97年度偵字第2813號、97年度偵緝字第386號）提起上訴，本
院管轄之第二審合議庭判決如下：
    主  文
上訴駁回。
丙○○、丁○○均緩刑貳年。
    事實及理由
一、本案經本院審理結果，認第一審判決以被告丙○○、丁○○
    係犯刑法第344條之重利罪，並審酌被告2人有犯意聯絡及行
    為分擔為共同正犯，依刑事訴訟法第449條第1項前段、第3
    項、第454條第2項、刑法第28條、第344條、第41條第1項前
    段，刑法施行法第1條之1，而判處被告丙○○、丁○○各拘
    役40日，如易科罰金，均以新臺幣1,000元折算1日，其認事
    用法均無違誤，量刑亦屬適當，應予維持，並引用第一審判
    決書（如附件）記載之事實、證據及理由。
二、上訴意旨：
    上訴人即被告丙○○、丁○○上訴意旨初略以：被告2 人已
    與被害人甲○○達成和解，原審量刑顯然過當；惟於本院第
    二審合議庭審理中，被告2 人均坦承犯行，並請求衡酌已獲
    被害人諒解等情狀，求為緩刑之宣告等語。
三、訊據上訴人即被告丙○○、丁○○對於本件重利犯行，於本
    院第二審合議庭審理中坦承不諱，核與被害人甲○○指訴之
    之情節相符，並有被告丙○○所使用之行動電話0000000000
    號通聯紀錄乙份可資佐證，足認被告2 人自白與事實相符，
    本件事證明確，其等犯行洵堪認定。
四、核被告所為，均係犯刑法第344條重利罪，被告2人就重利犯
    行，有犯意聯絡及行為分擔，為共同正犯。原審審酌被告2
    人不圖以正當方式獲取財物，以高利貸之方式牟取暴利，侵
    害被害人甲○○之財產法益，並危害金融秩序，併酌以其等
    放貸金額非鉅、收取重利之次數、犯後坦承等一切情狀，量
    處被告丙○○、丁○○各拘役40日，如易科罰金，均以新臺
    幣1,000元折算1日，其認事用法並無違誤，量刑亦屬恰當，
    應予維持，被告上訴指摘原審簡易判決不當，為無理由。
五、惟本院審酌被告丙○○、丁○○前未曾受有期徒刑以上刑之
    宣告，有臺灣高等法院被告前案紀錄表在卷可按，且與被害
    人甲○○已達成和解，並獲得原諒，有和解書乙份附於本院
    卷可參，本院認被告歷此偵、審程序，被告2 人當知所警惕
    ，因認所處之刑，以暫不執行為適當，爰併予宣告緩刑2 年
    ，以啟自新。
據上論斷，應依刑事訴訟法第455條之1第3 項、第368條、第373
條、刑法第74條第1項第1款，判決如主文。
本案經檢察官張志明到庭執行職務。
中    華    民    國    98    年    3    月    11    日
                  刑事第四庭審判長法  官  齊  潔
                                  法  官  王慧惠
                                  法  官  周霙蘭
以上正本證明與原本無異。
本件判決不得上訴。
中    華    民    國    98    年    3    月    11    日
                                  書記官  莊智凱
附件：
臺灣基隆地方法院刑事簡易判決        97年度基簡字第1568號
聲  請  人  臺灣基隆地方法院檢察署檢察官
                    統一編號：2號
被      告  丙○○  男  20歲（民國○○年○月○○日生）
                    身分證統一編號：Ｚ000000000號
                    住基隆市○○區○○路212巷6弄41號
            丁○○  男  24歲（民國○○年○○月○日生）
                    身分證統一編號：Ｚ000000000號
                    住基隆市信義區○○○路172巷87之28號5
                    樓
                    居台北縣瑞芳鎮○○路111巷5號
上列被告等因重利案件，經檢察官聲請以簡易判決處刑（97年度
偵字第2813號、97年度偵緝字第386號），本院判決如下︰
    主  文
丙○○、丁○○共同乘他人急迫貸以金錢，而取得與原本顯不相
當之重利，各處拘役肆拾日，如易科罰金，均以新臺幣壹仟元折
算壹日。
    事實及理由
一、本件犯罪事實、證據除更正被告等向被害人甲○○收取之利
    息為月息30分外，餘均引用檢察官聲請簡易判決處刑書所載
    （如附件）。
二、核被告丙○○、丁○○所為，均係犯刑法第344 條之重利罪
    。被告2 人之重利犯行，有犯意聯絡及行為分擔，應論以共
    同正犯。爰審酌被告2 人不圖以正當方式獲取財物，以高利
    貸之方式謀取暴利，侵害被害人甲○○之財產法益，並危害
    金融秩序，併酌以其等放貸金額非鉅、收取重利之次數、犯
    後坦承等一切情狀，分別量處如主文所示之刑，且均諭知易
    科罰金之折算標準。
三、依刑事訴訟法第449 條第1 項前段、第3 項、第454 條第2
    項，刑法第28條、第344 條、第41條第1 項前段，刑法施行
    法第1 條之1 ，逕以簡易判決處刑如主文。
中    華    民    國    97    年    12    月    15    日
                  基隆簡易庭法  官  黃梅淑
以上正本證明與原本無異。
如不服本判決，應於判決送達後10日內，向本院提出上訴書狀，
上訴於本院合議庭，並按他造當事人之人數附具繕本。
中    華    民    國    97    年    12    月    15    日
                            書記官  盧鏡合
附錄本案論罪科刑法條全文：
刑法第344條
乘他人急迫、輕率或無經驗貸以金錢或其他物品，而取得與原本
顯不相當之重利者，處1年以下有期徒刑、拘役或科或併科1千元
以下罰金。
附件：
臺灣基隆地方法院檢察署檢察官聲請簡易判決處刑書
                                      97年度偵字第2813號
                                     97年度偵緝字第386號
被      告  丙○○  男  20歲（民國○○年○月○○日生）
                    住基隆市○○區○○路212巷6弄41號
                    國民身分證統一編號：Ｚ000000000號
            丁○○  男  24歲（民國○○年○○月○日生）
                    住基隆市信義區○○○路172巷87之28號5
                    樓
                    國民身分證統一編號：Ｚ000000000號
上被告等因重利案件，業經偵查終結，認為宜以簡易判決處刑，
茲將犯罪事實及證據並所犯法條分敘如下：
          犯罪事實
一、丙○○、丁○○前即因重利案件經臺灣基隆地方法院，於民
    國97年10月20日以97年基簡字第1102號案件判處拘役70日確
    定（不構成累犯）。2人竟基於收受與原本顯不相當利息之
    犯意聯絡，共同於97年1月3日12時許，在基隆市七堵區六堵
    工業區附近某麵攤，趁甲○○急需資金之機會，由丙○○借
    款新臺幣（下同）15000元予甲○○，約定10天為1期，每期
    利息3000元，換算本件實際利率已達年利率730%，總計迄97
    年5月19日，已取33000元之不當利益，再由丙○○、丁○○
    平分上開不法所得（2人涉犯恐嚇危害安全部分均已為不起
    訴處分）。案經甲○○於97年5月19日報警處理，始查悉上
    情。
二、案經臺北縣政府警察局瑞芳分局報告偵辦。
        證據並所犯法條
一、上開犯罪事實業據被告丙○○及丁○○2人於偵訊時自白不
    諱，並經被害人甲○○指訴綦詳，又有被告丙○○所使用之
    行動電話0000000000號通聯紀錄乙份在卷可資佐證，被告丙○○、丁○○涉犯重利罪嫌，洵堪認定。
二、核被告丙○○及丁○○2人所為，均係犯刑法第344之重利罪
    嫌。被告2人就上開犯行有犯意聯絡及行為分擔，請以共同
    正論擬。
三、依刑事訴訟法第451條第1項聲請逕以簡易判決處刑。
    此    致
臺灣基隆地方法院基隆簡易庭
中    華    民    國    97    年    11    月    11    日
                              檢 察 官  乙 ○ ○
本件正本證明與原本無異
中    華    民    國    97    年    11    月    13    日
                              書 記 官  王 建 龍
參考法條：
中華民國刑法第344條
    乘他人急迫、輕率或無經驗貸以金錢或其他物品，而取得與
    原本顯不相當之重利者，處1年以下有期徒刑、拘役或科或
    併科1千元以下罰金。
附記事項：本件係依刑事訴訟法簡易程序辦理，法院簡易庭得不
傳喚被告、輔佐人、告訴人、告發人等出庭即以簡易判決處刑；
被告、被害人、告訴人等對告訴乃論案件如已達成民事和解而要
撤回告訴或對非告訴乃論案件認有受傳喚到庭陳述意見之必要時
，請即另以書狀向簡易法庭陳述或請求傳訊。


司法院資訊處製作；財團法人民間司法改革基金會備份。
